【裁判字號】    99,簡上,169
【裁判日期】    990318
【裁判案由】    偽造文書等
【裁判全文】
臺灣桃園地方法院刑事判決             99年度簡上字第169號
上  訴  人
即  被  告  丙○○
上列上訴人即被告因偽造文書等案件，不服本院刑事庭中華民國
98 年12 月7 日98年度桃簡字第2161號第一審刑事簡易判決（聲
請簡易判決處刑案號：98年度偵字第8651號），提起上訴，本院
管轄之第二審合議庭判決如下：
    主  文
上訴駁回。
丙○○緩刑貳年。
    事  實
一、丙○○因積欠王美麗新臺幣（下同）1 萬8,000 元無法清償
    ，竟與王美麗共同意圖為自己不法所有，基於偽造與行使偽
    造私文書以及詐欺取財之犯意聯絡，先推由丙○○利用其母
    親甲○○出國之際，設法自行拿取甲○○置於家中之台北富
    邦銀行信用卡1 張（卡號：0000000000000000號，下稱系爭
    信用卡），二人遂共同持系爭信用卡，分別於如附表所示之
    時間，前往如附表所示地點之特約商店，且均向各該商店服
    務人員佯稱擬以有權使用之信用卡刷卡付款之方式，購買如
    附表所載金額之金項鍊、行動電話等商品，並由王美麗假冒
    甲○○名義，分別在信用卡簽帳單2 紙與手機、配件購買確
    認書1 紙上，偽簽「Yu Yu Li于」簽名合計3 次，而偽造信
    用卡簽帳單2 紙與手機、配件購買確認書1 紙，復於偽造上
    開私文書完成後持交各該商店服務人員而行使之，使「金戀
    金」、「遠傳電信中壢中原特約服務中心」特約商店之服務
    人員陷於錯誤，誤信係有權之甲○○本人刷卡付款，分別交
    付金項鍊與行動電話1 具（行動電話序號：00000000000000
    0 ）予丙○○與王美麗，足以生損害於各該特約商店、台北
    富邦銀行以及甲○○（上開金項鍊由丙○○將之以8 千元左
    右之代價變賣後，再將變賣所得之現金交予王美麗收受；行
    動電話則由王美麗直接取走，後並交由其夫劉永盛使用）。
    嗣因王美麗所偽造之「Yu Yu Li于」署押，與甲○○平日使
    用系爭信用卡時所作成之「甲○○」署押明顯有異，而為台
    北富邦銀行發覺有異，經該銀行專員乙○○報警究辦，始循
    線查獲上情。
二、案經基隆市警察局第一分局報告臺灣桃園地方法院檢察署檢
    察官偵查後聲請簡易判決處刑。
    理  由
一、按被告以外之人於審判外之言詞或書面陳述，除法律有規定
    者外，不得作為證據；被告以外之人於審判外之陳述，雖不
    符前4 條之規定，而經當事人於審判程序同意作為證據，法
    院審酌該言詞陳述或書面陳述作成時之情況，認為適當者，
    亦得為證據，刑事訴訟法第159 條第1 項、第159 條之5 第
    1 項分別定有明文。查本案所引用認定被告犯罪事實之各項
    傳聞證據之證據方法，業經當事人同意援用作為證據，揆諸
    前揭法條規定，均有證據能力，合先敘明。
二、上開犯罪事實，業據被告丙○○於警詢、偵訊中及本院審理
    時坦承不諱，核與共同被告王美麗於警詢時與偵查中供述情
    節相符，並經證人甲○○、乙○○以及劉永盛等人於警詢時
    證述詳確，此外，復有盜刷明細、持卡人爭議交易聲明書、
    信用卡簽帳單、手機、配件購買確認書、通聯調閱查詢單、
    監視器畫面翻拍相片等件在卷可憑。從而，依前揭證人證述
    以及書證等件補強證據已足資擔保被告所為之任意性自白具
    有相當程度之真實性，而得確信被告前揭自白之犯罪事實確
    屬真實，是以，依刑事訴訟法第156 條第1 項及同條第2項
    規定，自得依被告前揭自白與各該補強證據認定被告確實與
    王美麗有於前揭時地為行使偽造私文書與詐欺取財之舉。又
    被告與王美麗所為行使偽造私文書之舉，有使前揭「金戀金
    」、「遠傳電信中壢中原特約服務中心」特約商店就渠等所
    交付之貨品於事後無法向發卡銀行即台北富邦銀行請求付款
    、台北富邦銀行因誤認各該刷卡款項為真正而向特約商店支
    付墊款然無法自真正持卡人甲○○受償、甲○○則或將受台
    北富邦銀行求償追索而承擔付款責任之虞，是被告所為行使
    偽造私文書犯行足以生損害於前揭特約商店、台北富邦銀行
    及甲○○。綜上所述，本件事證明確，被告所為行使偽造私
    文書與詐欺取財犯行均堪以認定，應依法論科。
三、核被告丙○○所為，係犯刑法第216 條、第210 條之行使偽
    造私文書罪及同法第339 條第1 項之詐欺取財罪。被告就前
    揭犯行，與王美麗有犯意聯絡及行為分擔，依刑法第28條之
    規定，為共同正犯。被告與王美麗共同於信用卡簽帳單與手
    機、配件購買確認書上偽造署押之行為，係偽造私文書之階
    段行為，又偽造私文書之低度行為復為其行使之高度行為所
    吸收，均不另論罪。再被告與王美麗共同前往「遠傳電信中
    壢中原特約服務中心」之際，分別在信用卡簽帳單與手機、
    配件購買確認書各1 紙，偽造甲○○本人之簽名而偽造私文
    書並以之行使之2 次舉動，時空緊接，復均係冒用甲○○之
    名為之，僅侵害以甲○○之名所作文書之公共信用性此單一
    社會法益，自為接續犯實質上一罪。又被告與王美麗於刷卡
    購物時，其行使偽造簽帳單之行為即係其施用詐術之行為，
    是被告所為係以一行為而觸犯行使偽造私文書及詐欺取財等
    二罪名，為想像競合犯，依刑法第55條之規定，應從一重之
    行使偽造私文書罪處斷。另被告2 人於如附表所示之98年8
    月3 日下午1 時17分許、同日（3 日）下午2 時20分許所為
    之犯行，行為時空均可切割，且被害人不同，顯見犯意互異
    ，自應予分論併罰。原審認被告所犯行使偽造私文書與詐欺
    取財犯行事證明確，復審酌被告正值青壯之年，不知靠己力
    解決彼此間之債務問題，竟利用盜刷之方式以求解決，致生
    損害於信用卡交易之安全性及被冒用人之利益，嚴重影響社
    會交易秩序及善良風俗，所為非是，惟念及其犯後坦承犯行
    ，堪認尚有悔意，並考量其犯罪之動機、目的、手段暨所生
    損害暨被告並無前科，有臺灣高等法院被告前案紀錄表1 份
    在卷可查等一切情狀，並說明被告與王美麗於桃園縣中壢市
    ○○○路二段510 號B1「金戀金」刷卡消費時所偽造之簽帳
    單商店存根聯1 紙、於桃園縣中壢市○○○路○段126 號1
    樓「遠傳電信中壢中原特約服務中心」刷卡消費時所偽造之
    簽帳單商店存根聯1 紙、手機、配件購買確認書1 紙，已據
    被告與王美麗交付與該商店而行使之，是該存根聯等已非被
    告與王美麗所有，應不予宣告沒收；惟上開簽帳單商店存根
    聯簽名欄內偽造之「Yu Yu Li于」署名各1 枚（共計2 枚）
    、手機、配件購買確認書點收人簽名欄內偽造之「Yu Yu Li
    于」署名1 枚，係屬偽造之署押，應予沒收，乃適用刑事訴
    訟法第449 條第1 項前段、第3 條、第450 條第1 項、第
    454 條第2 項，刑法第216 條、第210 條、第339 條第1 項
    、第28條、第219 條、第55條、第51條第5 款、第41條第1
    項前段，刑法施行法第1 條之1 第1 項、第2 項前段之規定
    ，就從一重之行使偽造私文書2 罪均量處有期徒刑2 月，並
    定其應執行之刑為有期徒刑3 月，以及就各宣告刑與所定應
    執行之刑，均諭知以1,000 元折算1 日之易科罰金折算標準
    ，並諭知偽造之甲○○簽名均沒收，經核原審認事用法均無
    違誤，量刑亦屬妥適。上訴意旨仍執陳詞，任意指摘原審判
    決不當，為無理由，應予駁回。
四、末查，被告未曾因故意犯罪受有期徒刑以上刑之宣告確定，
    此有前揭臺灣高等法院被告前案紀錄表在卷可查，其因一時
    失慮，致罹刑典，事後迭於警詢時與偵查中及本院審理時全
    然坦承犯行，犯後態度尚稱良好，衡諸被害人甲○○於本院
    行準備程序時，亦表示願意原諒被告犯行，不願追究之意，
    足認被告經此偵審程序，應能知所警惕，信無再犯之虞，本
    院認對其宣告之刑以暫不執行為適當，爰併諭知緩刑二年，
    以啟自新。
據上論斷，應依刑事訴訟法第455 條之1 第1 項、第3 項、第
368 條，刑法第74條第1 項第1 款，判決如主文。
本案經檢察官簡方毅到庭執行職務。
中    華    民    國    99    年    3     月    18    日
                  刑事第十一庭  審判長法  官  蔡榮澤
                                      法  官  林蕙芳
                                      法  官  吳宗航
以上正本與原本無異。
不得上訴。
                                      書記官  鄭乃甄
中    華    民    國    99    年    3     月    19    日
附表：
 ┌──┬──────┬───────┬────┬──────────┐
 │編號│時間        │地點與商店名稱│消費金額│消費情形            │
 │    │            │              │（新臺幣│                    │
 │    │            │              │）      │                    │
 ├──┼──────┼───────┼────┼──────────┤
 │1   │97年8月3日下│桃園縣中壢市中│10,100元│被告丙○○與王美麗共│
 │    │午1時17分許 │山東路二段510 │        │同持系爭信用卡，向該│
 │    │            │號地下1 樓「金│        │特約商店刷卡購買金項│
 │    │            │戀金」金飾店  │        │鍊，並由被告王美麗在│
 │    │            │              │        │信用卡簽帳單持卡人簽│
 │    │            │              │        │名欄上偽簽「YuYuLi于│
 │    │            │              │        │」簽名1 枚，作成不實│
 │    │            │              │        │之簽帳單私文書1 張後│
 │    │            │              │        │，持交該特約商店人員│
 │    │            │              │        │而行使之，致該特約商│
 │    │            │              │        │店人員陷於錯誤同意並│
 │    │            │              │        │交付渠等所詐購之金項│
 │    │            │              │        │鍊。                │
 ├──┼──────┼───────┼────┼──────────┤
 │2   │97年8月3日下│桃園縣中壢市中│7,416元 │被告丙○○與王美麗共│
 │    │午2時20分許 │山東路二段126 │        │同持系爭信用卡，向該│
 │    │            │號1 樓「遠傳電│        │特約商店刷卡購買行動│
 │    │            │信中壢中原特約│        │電話，並由被告王美麗│
 │    │            │服務中心」    │        │在信用卡簽帳單持卡人│
 │    │            │              │        │簽名欄與手機、配件購│
 │    │            │              │        │買確認書點收人欄分別│
 │    │            │              │        │偽簽「YuYuLi于」簽名│
 │    │            │              │        │各1 枚，作成不實之簽│
 │    │            │              │        │帳單及手機、配件購買│
 │    │            │              │        │確認書後，再持交該特│
 │    │            │              │        │約商店人員而行使之，│
 │    │            │              │        │致該特約商店人員陷於│
 │    │            │              │        │錯誤並交付渠等詐購之│
 │    │            │              │        │行動電話1 具。      │
 └──┴──────┴───────┴────┴──────────┘

司法院資訊處製作；財團法人民間司法改革基金會備份。
